【裁判字號】    94,訴,2814
【裁判日期】    950301
【裁判案由】    槍砲彈藥刀械管制
【裁判全文】
臺灣板橋地方法院刑事判決              94年度訴字第2814號
公  訴  人  臺灣板橋地方法院檢察署檢察官
被      告  甲○○
指定辯護人  本院公設辯護人  乙○○
上列被告因違反槍砲彈藥刀械管制條例案件，經檢察官提起公訴
（94年度偵字第19796 號），本院判決如下：
    主  文
甲○○未經許可，持有可發射子彈具有殺傷力之改造手槍，累犯
，處有期徒刑貳年，併科罰金新臺幣玖萬元，罰金如易服勞役，
以銀元佰元即新臺幣玖佰元折算壹日。
扣案之改造手槍（含彈匣壹個，槍枝管制編號0000000000）壹支
及土造子彈肆顆均沒收。
    事  實
一、甲○○前於民國90年間，因違反毒品危害防制條例案件，經
    臺灣臺北地方法院以90年度簡字第2241號判決判處有期徒刑
    5 月確定，於91年7 月29日易科罰金執行完畢。詎甲○○猶
    不知悔改，明知可發射子彈具有殺傷力之改造手槍及具有殺
    傷力之子彈，係槍砲彈藥刀械管制條例所列管之槍砲彈藥，
    非經中央主管機關許可，不得無故持有，竟基於持有可發射
    子彈具有殺傷力之改造槍枝及具有殺傷力子彈之犯意，於94
    年11月12日13時許，在臺北縣三峽鎮○○街、復興路口，向
    向真實年籍不詳約40餘歲之「廖辰洲」成年男子借得可發射
    子彈具有殺傷力之仿BERETTA 廠92FS型半自動手槍製造之金
    屬槍枝，已車通槍管內阻鐵槍改造而成之改造手槍1 支（含
    彈匣1 個，槍枝管制編號0000000000）及具直徑約為9mm 金
    屬彈頭之具有殺傷力之土造子彈6 顆，並將上開槍彈插放於
    其腰間而持有之，隨即於同日14時許，攜帶上開槍彈前往臺
    北縣三峽鎮○○街83號，與鄧欽元商談其積欠李正文之債務
    時，為鄧欽元發現甲○○腰間插有槍枝，隨即與友人陳世文
    、簡敬育及簡書易合力將槍枝搶下後，交由前方民生街與復
    興街路口指揮交通之員警，為警扣得該支改造手槍（含彈匣
    1 個）及土造子彈6 顆（嗣經鑑定試射2 顆，現餘4 顆）。
二、案經臺北縣政府警察局三峽分局報請臺灣板橋地方法院檢察
    署檢察官偵查起訴。
    理  由
甲、證據能力：
    本件以下所引用之證據，檢察官、被告甲○○及其辯護人於
    本院調查證據時均無異議，本院審酌該證據作成之情況，認
    為均適於為本件認定事實之依據，依刑事訴訟法第159 條之
    5 第2 項之規定，均有證據能力，合先敘明。
乙、實體方面：
一、上揭被告甲○○如何持有具有殺傷力之改造手槍及土造子彈
    之事實，迭據被告自警詢、偵查及本院審理時坦承不諱，核
    與證人鄧欽元、陳世文、簡敬育、簡書易於警詢、偵查中及
    證人李正文於警詢時證述情節大致相合，且有查獲之槍彈照
    片2 幀在卷可佐，並有前開改造手槍1 支（含彈匣1 個）、
    土造子彈6 顆（經鑑定試射2 顆，現餘4 顆）扣案可資佐證
    ，而上揭扣案之槍彈，經送請內政部警政署刑事警察局以性
    能檢驗法、試射法鑑驗認：（一）送鑑改造手槍1 支（槍枝
    管制編號000000 0000）， 認係由仿BERETTA 廠92FS型半自
    動手槍製造之金屬槍枝，車通槍管內阻鐵槍改造而成之改造
    手槍1 支，機械性能良好，可擊發適用之子彈，認具殺傷力
    。（二）送鑑子彈6 顆，認均係土造子彈（具直徑約9mm 之
    金屬彈頭），採樣2 顆試射，均可擊發，認均具殺傷力之情
    ，有該局94年11月22日刑鑑字第0940174535號槍彈鑑定書附
    卷可參（見偵查卷第60至62頁），足認被告自白與事實相符
    。本案事證明確，被告犯行洵堪認定，應依法論科。
二、核被告未經許可持有改造手槍、子彈之行為，係犯槍砲彈藥
    刀械管制條例第8 條第4 項之未經許可持有可發射子彈具殺
    傷力之改造槍枝罪、同條例第12條第4 項之未經許可持有子
    彈罪。被告所犯前開二罪，係以一行為而觸犯二罪名，為想
    像競合犯，應依刑法第55條規定，從一重之未經許可持有可
    發射子彈具有殺傷力之改造手槍罪處斷。又被告有如事實欄
    第一項所載之論罪科刑及執行情形，有臺灣高等法院被告前
    案紀錄表存卷可參，其於有期徒刑執行完畢後5 年內，再犯
    本件有期徒刑以上之刑之罪，為累犯，應依刑法第47條規定
    加重其刑。又被告未經許可持有槍彈之行為固無足取，然其
    自94年11月22日13時許起，向成年友人「廖辰洲」借用上開
    槍彈後，隨即於1 小時後為警查獲，持有之期間甚短，尚未
    造成實害，觀其犯罪情節尚屬輕微，其復因一時失慮致肇犯
    行，犯後坦承犯行，尚具悔意，而其所犯本罪法定本刑為3
    年以上10年以下有期徒刑，併科新臺幣700 萬元以下罰金，
    與其犯罪情節相較，實屬情輕法重，客觀上足以引起一般同
    情，顯有堪資憫恕之處，本院認縱處以法定最低刑度猶嫌過
    重，爰依刑法第59條規定減輕其刑，併依法先加後減之。爰
    審酌被告非法持有槍彈對公共危險影響雖鉅，惟持有期間甚
    短，並未實際造成生命、身體、財物之損害，兼衡其犯罪之
    動機、目的、手段、犯後坦承犯行，尚知悔悟等一切情狀，
    量處如主文所示之刑，並就罰金刑部分諭知易服勞役之折算
    標準，以資懲儆。
三、扣案之改造手槍（含彈匣1 個，槍枝管制編號0000000000）
    1 支、土造子彈4 顆，均具殺傷力（詳見前述），皆係違禁
    物，應依刑法第38條第1 項第1 款之規定宣告沒收。另經鑑
    定試射之土造子彈2 顆，已經擊發而失其效能，已失其違禁
    物之性質，故不予宣告沒收，是檢察官併予請求沒收已非違
    禁物之該2 顆土造子彈部分，尚有未合，附此敘明。
據上論斷，應依刑事訴訟法第299 條第1 項前段，槍砲彈藥刀械
管制條例第8 條第4 項、第12條第4 項，刑法第11條前段、第55
條、第47條、第42條第2 項、第38條第1 項第1 款，罰金罰鍰提
高標準條例第2 條，現行法規所定貨幣單位折算新臺幣條例第2
條，判決如主文。
本案經檢察官鄧媛到庭執行職務。
中    華    民    國    95    年    3     月    1     日
                  刑事第三庭    審判長法  官  李麗玲
                                      法  官  張兆光
                                      法  官  鄧雅心
以上正本證明與原本無異。
如不服本判決應於送達後10日內向本院提出上訴狀。
                                      書記官  黃美雲
中    華    民    國    95    年    3     月    1     日
附錄本案論罪科刑法條
槍砲彈藥刀械管制條例第八條
未經許可，製造、販賣或運輸鋼筆槍、瓦斯槍、麻醉槍、獵槍、
空氣槍或第四條第一項第一款所定其他可發射金屬或子彈具有殺
傷力之各式槍砲者，處無期徒刑或五年以上有期徒刑，併科新臺
幣一千萬元以下罰金。
未經許可，轉讓、出租或出借前項所列槍枝者，處五年以上有期
徒刑，併科新臺幣一千萬元以下罰金。
意圖供自己或他人犯罪之用，而犯前二項之罪者，處無期徒刑或
七年以上有期徒刑，併科新臺幣一千萬元以下罰金。
未經許可，持有、寄藏或意圖販賣而陳列第一項所列槍枝者，處
三年以上十年以下有期徒刑，併科新臺幣七百萬元以下罰金。
第一項至第三項之未遂犯罰之。
槍砲彈藥刀械管制條例第十二條
未經許可，製造、販賣或運輸子彈者，處一年以上七年以下有期
徒刑，併科新臺幣五百萬元以下罰金。
未經許可，轉讓、出租或出借子彈者，處六月以上五年以下有期
徒刑，併科新臺幣三百萬元以下罰金。
意圖供自己或他人犯罪之用，而犯前二項之罪者，處三年以上十
年以下有期徒刑，併科新臺幣七百萬元以下罰金。
未經許可，持有、寄藏或意圖販賣而陳列子彈者，處五年以下有
期徒刑，併科新臺幣三百萬元以下罰金。
第一項至第三項之未遂犯罰之。


司法院資訊處製作；財團法人民間司法改革基金會備份。
